---
title: "R Markdown - Zadanie 1."
author: "Miko³aj Jaworski"
output:
  html_document
---

## Wstêp

Zbiór danych `Titanic` jest wbudowanym zbiorem w *R*. Ukazuje on liczbê ocalonych z katastrofy. Bardziej szczegó³ow¹ wersjê tego zbioru mo¿na znaleŸæ na przyk³ad tutaj: [Kaggle: Titanic Competition](https://www.kaggle.com/c/titanic).

### Podstawowe informacje
```{r Titanic, echo=FALSE}
podsum<-summary(Titanic)
```

Zbiór zawiera `r podsum[1]` czynniki oraz `r podsum[2]` obserwacji.

1. **Age** - wiek z podzialem na dwie kategorie:
  * dorosli
  * nieletni

2. **Sex** - plec z podzialem:
  * kobiety
  * mezczyzni

3. **Class** - klasa podrozy z podzialem na cztery kategorie:
  * 1 klasa
  * 2 klasa
  * 3 klasa
  * obsluga

4. **Survival** - przezycie
  * Tak
  * Nie


### Dane

Ponizsze tabele ukazuj¹ postacie danych, uzytych do wizualizacji.

**Przezycie wzglêdem klasy podrozowania:**

```{r tab1, echo=FALSE, warning=FALSE}
library(knitr)
titanicdf<-data.frame(Titanic)
klasa <-tapply(titanicdf$Freq, titanicdf[,c(1,4)], FUN = sum)
kable(klasa)
```

**Przezycie wzglêdem plci:**

```{r tab2, echo=FALSE}
plec<-tapply(titanicdf$Freq, titanicdf[,c(2,4)], FUN = sum)
kable(plec)
```

**Przezycie wzgledem wieku:**

```{r tab3, echo=FALSE}
wiek<-tapply(titanicdf$Freq, titanicdf[,c(3,4)], FUN = sum)
kable(wiek)
```

### Wykresy

```{r wyk1, echo=FALSE}
op <- par(mfrow=c(1,3))
barplot(klasa, 
        main="Survival by passenger status",
        xlab="Survived",
        ylab="Number of passengers",
        legend =row.names(klasa),
        col=c("darkgreen","green", "lightgreen", "blue"),
        beside=T
        )


barplot(plec, 
        main="Survival by sex",
        xlab="Survived",
        ylab="Number of passengers",
        legend =row.names(plec),
        col=c("darkgreen","green"),
        beside=T
        )


barplot(wiek, 
        main="Survival by age",
        xlab="Survived",
        ylab="Number of passengers",
        legend =row.names(wiek),
        col=c("darkgreen","green"),
        beside=T
        )

par(op)
```

