---
title: "R Markdown - Zadanie 2."
author: "Miko³aj Jaworski"
output:
  html_document
---
## Wstêp

Niniejszy raport ma na celu zaprezentowanie trzech podstawowych informacji na temat studentów SGH. Dane zosta³y zaczerpniête ze strony Studenckiego Ko³a Naukowego statystyki, a dok³adniej projektu [The Factbook](http://sknstatystyki.pl/?id_mp=0&id_art=46&id_sub=0&id_kat=0&link_str=0&id_mp_zal=0&id_gal=0&rok=0&mies=0&akc=x).

### Tabele oraz wykresy

Zosta³y wybrane trzy zbiory danych opisuj¹ce:

1. **Liczba studentów studiów stacjonarnych, magisterskich wed³ug kierunku z roku 2015**

```{r tab1, echo=FALSE, warning=FALSE}
library(knitr)
kier<-c("FIR", "Ekonomia", "MSG", "MIESI", "Zarz¹dzanie")
freq<-c(2488, 154, 241, 668, 865)
kierunki<-data.frame(kier, freq)
colnames(kierunki) <- c("Kierunek","Liczba studentów")
kable(kierunki)

library(ggplot2)
ggplot(data = kierunki, mapping = aes(x = kier, y=freq)) +
  geom_bar(stat="identity",fill="darkgreen")+theme_bw()+
  labs(y="Liczba studentów", 
       x="Kierunek", 
       title="Liczba studentów na poszczególnych kierunkach w 2015 roku")

```

2. **Liczba cudzoziemców na SGH (2009-2015)**

```{r tab2, echo=FALSE, warning=FALSE}
lata<-seq(as.Date("2009/1/1"), as.Date("2015/1/1"), "years")
freq2<-c(240, 278, 395, 462, 564, 673, 808)
cudz<-data.frame(lata, freq2)
colnames(cudz) <- c("Rok","Liczba cudzoziemców")
kable(cudz)

ggplot(data = cudz, mapping = aes(x = lata, y=freq2)) +
  geom_bar(stat="identity",fill="darkgreen")+theme_bw()+
  labs(y="Liczba cudzoziemców", 
       x="Lata", 
       title="Liczba cudzoziemców na przestrzeni lat")
```

3. **Liczba studentów na studiach stacjonarnych na SGH (2009-2015)**

```{r tab3, echo=FALSE, warning=FALSE}
freq3<-c(6701, 7374, 7058, 7247, 7409, 7644, 8159)
stud<-data.frame(lata, freq3)
colnames(stud) <- c("Rok","Liczba studentów")
kable(stud)

ggplot(data = stud, mapping = aes(x = lata, y=freq3))  +
  geom_bar(stat="identity",fill="darkgreen")+theme_bw()+
  labs(y="Liczba studentów", 
       x="Lata", 
       title="Liczba studentów na przestrzeni lat")
```


